---
title: "Learn how to textmining and create wordcloud with R"
author: "SkySpiriT"
date: "2018年3月29日"
output: html_document
---

```{r setup, include=FALSE}
```

## Let's Learn how to textmining and create wordcloud with R

在抓好資料(data)後，

裡面通常會有很多不必要的程式資訊，

因此我們要先行處理掉讓資料更清楚，

首先要先安裝5個套件如下

```{r ,eval=FALSE}
library(tm)# Text Mining Package
library(Rwordseg)#中文斷詞用
#此包裝安裝前需要rJava
#這兩個包的安裝方法比較特別可看https://blog.csdn.net/sinat_26917383/article/details/50867851
library(tmcn)#處理中文字的輔助套件
library(wordcloud)# Word Clouds
library(colorspace)# Color Space Manipulation

```

## Let's textmining !

在處理文字前，

我們並須先建立一個corpus(又稱文字庫，語料庫)給R當作操作空間，

因為tm_mp是使用於corpus上。

```{r,eval=FALSE}
Yourcorpus= Corpus(VectorSource(data))

```

等號的左邊是你要幫你的Corpus的命名，

Corpus是建立文字庫的函數，

VectorSource是你要從哪裡取得資料的方法(另外還有DivSource等等方法可自行研究)，

data就是你之前抓到的資料。

再來就是簡單的資料清理:

```{r,eval=FALSE}
data = tm_map(data,stripWhitespace) 
data = tm_map(data,removePunctuation) 
data = tm_map(data,removeNumbers) 
data = tm_map(data,function(word){gsub("[A-Za-z0-9]","", word)})

stopward=stopwordsCN()
data = tm_map(data,removeWords,stopward)

```

這邊主要做資料的整理，包含:

清除多餘的空白鍵(Strip extra whitespace)，

清除標點符號(Remove punctuation)，

清除數字(Remove numbers)，

以及英文大小寫(gsub( "[A-Za-z0-9]", "", word)等等，

最後兩行是清除停止詞用。

## Segmentation

再拿到一大串文字之後，

最重要的就是斷詞拉，

畢竟我們是要做文字雲。
```{r,eval=FALSE}
data = segmentCN(data$content,nature = TRUE)  
data= unlist(data) 
noun = data[names(data)=="n" ] 
tab = table(noun)
Word = as.data.frame(tab[tab>=1])

```

第一行是用斷詞函數segmentCN來斷詞，

第二行是把list unlist，

第三行看起來很複雜，

但其實只是在斷詞後segmentCN函數會給每個詞彙一個name(詞性)，

我們只是把data中的名詞(詞性=n)挑出來((names(data)==’n’)設為noun，

後面兩行就是把名詞做次數統計並生出一個dataframe內含我們要的文字。

要注意生出的dataframe會有兩行:

一行是noun代表生成的文字，

一行是Freq代表文字的出現次數。

## WordCloud

斷完詞後，

就是帶入文字雲函數生成文字雲拉!

```{r,eval=FALSE}
wordcloud(words=Word$noun,freq=Word$Freq,min.freq=2,
  random.order=F,ordered.colors=T,scale=c(5,0.1),
  colors=rainbow_hcl(nrow(Word)))

```

參數:

words — 關鍵詞列表

freq  — 關鍵詞對應的詞頻列表

scale — 顯示字體大小的範圍，例如c(3,0.3),最大字體是3，最小          字體是0.3 

min.freq — 最小詞頻，低於最小詞頻的詞不會被顯示

max.words — 顯示的最大詞數量。

random.orde r—詞在圖上的排列順序。T：詞隨機排列；F：詞按頻                 數從圖中心位置往外降序排列，即頻數大的詞出現                 在中心位置。

random.color —控制詞的字體顏色。T：字體顏色隨機分配；F：根                 據頻數分配字體顏色。

rot.per — 控制詞擺放角度。T：旋轉90度；F：水平擺放。

colors — 字體顏色列表

ordered.colors —控製字體顏色使用順序。T：按照指定的順序給                   出每個關鍵詞字體顏色，（似乎是要求顏色列表中                 每個顏色一一對應關鍵詞列表）；F：任意給出字                 體顏色。

## Learing resourse
1.

http://rstudio-pubs-static.s3.amazonaws.com/12422_b2b48bb2da7942acaca5ace45bd8c60c.html

2.

http://biostat.tmu.edu.tw/enews/ep_download/15rb.pdf

3.

http://yphuang.github.io/blog/2016/03/04/text-mining-tm-package/
